【裁判字號】    90,交易,115
【裁判日期】    900706
【裁判案由】    公共危險
【裁判全文】
臺灣屏東地方法院刑事判決                          九十年度交易字第一一五號
    公  訴  人  臺灣屏東地方法院檢察署檢察官
    被      告  甲○○
右被告因公共危險案件，經檢察官提起公訴（九十年度偵字第三一五八號），本院判
決如左：
     主  文
甲○○服用酒類，不能安全駕駛動力交通工具而駕駛，處有期徒刑伍月，如易科罰金
，以參佰元折算壹日。
     事  實
一、甲○○於民國九十年四月二十八日，在某不詳地點，飲用酒類後，明知其反應已
    遲鈍，注意力無法集中，已不能安全駕駛動力交通工具，竟仍駕駛車牌號碼ＹＶ
    －５０３７號自小客車，欲返家，於同日下午二時二十分許，行經屏東縣恆春鎮
    ○○路與復興路口時，經警攔檢盤查，而測得其呼氣之酒精濃度為每公升○點七
    五毫克。
二、案經屏東縣警察局恆春分局報告臺灣屏東地方法院檢察署檢察官偵查起訴。
    理  由
一、訊據被告甲○○矢口否認有右揭犯行，辯稱：我當時在朋友家喝酒後，並沒有開
    車，我是走路去麵攤吃麵，遇到警察才被攔下云云。經查：被告服用酒類後，旋
    即駕車之犯罪事實，業據被告於警訊中供陳：「 (你從哪裡出發？要去哪裡？)
    我從滿州鄉出發要回家，至西門、復興路口為警查獲」、「 (以上所述是否實在
    ？)我看到警在十字路口取締違規攤販，把車停在路邊，警察問我要做什麼，我
    說我要買魚、吃麵，警察請我把車停好，我停好下車後，警察便把我帶至派出所
    了。我以上所說均實在」等語不諱，被告事後無故翻異前供，顯為飾卸之詞，委
    不足採。按道路交通安全規則第一百十四條第二款規定：汽車駕駛人飲酒後，其
     吐氣所含酒精成份超過每公升○點二五毫克以上者，不得駕車。被告於服用酒
    類駕車後，遭警察攔檢時，測得其呼氣酒精濃度為每公升○點七五毫克，且於查
    獲、測試或訊問之過程，並有語無倫次、含糊不清、多話、喧鬧等現象，經作直
    線測試，並有腳步不穩、手腳擅抖顯無法正常駕駛之狀態，有酒精濃度測試值、
    刑法第一百八十五條之三案件測試觀察紀錄表各一紙在卷為憑，顯見被告當時確
    已因喝酒而達不能安全駕駛動力交通工具之程度。本件事證明確，被告犯行堪以
    認定。
二、核被告所為，係犯刑法第一百八十五條之三之公共危險罪。爰審酌被告無視於飲
    酒後，於不能安全駕駛動力交通工具之情況下，仍執意開車，對他人行之安全造
    成莫大危險及其犯後態度等一切情狀，量處如主文所示之刑，並諭知易科罰金之
    折算標準，以符法制。
據上論斷，應依刑事訴訟法第二百九十九條第一項前段、刑法第一百八十五條之三、
第四十一條第一項前段、罰金罰鍰提高標準條例第二條，判決如主文。
本案經檢察官蔡榮龍到庭執行職務
中      華      民      國      九十      年      七      月      六    日
                                      臺灣屏東地方法院交通法庭
                                          法  官  包梅真
右正本證明與原本無異。
對於本判決如有不服應於收受送達後十日內向本院提出上訴書狀上訴於台灣高等法院
高雄分院並按他造當事人之人數附具繕本。
附錄法條：
刑法第一百八十五條之三
服用毒品、麻醉藥品、酒類或其他相類之物，不能安全駕駛動力交通工具
而駕駛者，處一年以下有期徒刑、拘役或三萬元以下罰金。
                                          書記官  蔡進吉
中      華      民      國      九十      年      七      月      六    日


司法院資訊處製作；財團法人民間司法改革基金會備份。
